【裁判字號】    97,易,3645
【裁判日期】    971223
【裁判案由】    竊盜
【裁判全文】
臺灣板橋地方法院刑事判決              97年度易字第3645號
公  訴  人  臺灣板橋地方法院檢察署檢察官
被      告  乙○○
                    （另案於臺灣臺北監獄執行）
上列被告因竊盜案件，經檢察官提起公訴（97年度偵字第29458
號），本院判決如下：
    主  文
本件公訴不受理。
    理  由
一、公訴意旨略以：被告乙○○意圖為自己不法之所有，於民國
    九十七年五月二十四日下午三時許，至臺北縣板橋市○○路
    ○段一八四號二樓「甲○○律師事務所」，趁被害人甲○○
    離開之際，持其所有客觀上足對人之生命、身體、安全構成
    威脅，具有危險性而可供兇器使用之螺絲起子一支，撬開該
    房屋大門而進入該屋（侵入住居部分，未據告訴），並竊取
    甲○○所有之洋酒二瓶、藥酒一瓶、純黃金皮帶頭一個、黃
    金戒指三枚、玉戒指二枚、手錶三只 (價值共約新臺幣〔下
    同〕十三萬三千元)、 護照一本、現金一萬七千元。嗣經被
    害人甲○○報警後，警方於上址採集遺留現場之飲料吸管唾
    液並送請內政部警政署刑事警察局鑑驗結果與被告乙○○之
    DNA 相符後而查悉上情。案經臺北縣政府警察局板橋分局報
    請臺灣板橋地方法院檢察署檢察官偵查起訴，因認被告乙○
    ○涉犯刑法第三百二十一條第一項第二款、第三款之攜帶兇
    器毀越門扇竊盜罪嫌等語。
二、按同一案件繫屬於有管轄權之數法院者，由繫屬在先之法院
    審判之，刑事訴訟法第八條前段定有明文；而依第八條之規
    定不得為審判者，應諭知不受理之判決，並得不經言詞辯論
    為之，同法第三百零三條第七款、第三百零七條亦分別定有
    明文。又一事不再理為刑事訴訟法上一大原則，蓋對於同一
    被告之一個犯罪事實，無論是實質上一罪或裁判上一罪，祇
    有一個刑罰權，不容重複裁判，故檢察官就同一事實為先後
    兩次起訴，法院應就重行起訴部分諭知不受理之判決（最高
    法院九十年度台非字第五０號判決採同一意旨）。
三、經查：
(一)被告乙○○於九十七年五月二十四日下午之不詳時間，持其
    所有客觀上足認為兇器之螺絲起子一把，在被害人甲○○位
    於臺北縣板橋市○○路○段一八四號二樓辦公室，以使用螺
    絲起子破壞大門門鎖之方式侵入屋內，竊取價值共約二十餘
    萬元之洋酒、金飾、金戒指、玉戒指、手錶等物及現金七千
    二百元之犯行，前經被害人甲○○訴由臺北市政府警察局移
    送臺灣臺北地方法院檢察署檢察官於九十七年十月二十四日
    以九十七年度偵字第二一七０三號、第二一九００號提起公
    訴，於同年十一月十四日繫屬於臺灣臺北地方法院，並經該
    法院以九十七年度易字第三三一七號案件審理中等情，此有
    上開起訴書、臺灣高等法院被告前案紀錄表各一份附卷可稽
    。
(二)本案公訴人起訴被告乙○○於九十七年五月二十四日下午三
    時許，至臺北縣板橋市○○路○段一八四號二樓「甲○○律
    師事務所」，趁被害人甲○○離開之際，持其所有客觀上足
    對人之生命、身體、安全構成威脅，具有危險性而可供兇器
    使用之螺絲起子一支，撬開該房屋大門而進入該屋，並竊取
    甲○○所有之洋酒二瓶、藥酒一瓶、純黃金皮帶頭一個、黃
    金戒指三枚、玉戒指二枚、手錶三只（價值共約十三萬三千
    元）、護照一本、現金一萬七千元之犯行，與前述繫屬於臺
    灣臺北地方法院之九十七年度易字第三三一七號案件（下稱
    前案）中，關於被告乙○○於九十七年五月二十四日下午，
    持其所有客觀上足認為凶器之螺絲起子一把，在被害人甲○
    ○位於臺北縣板橋市○○路○段一八四號二樓辦公室，以使
    用螺絲起子破壞大門門鎖之方式侵入屋內，竊取價值共約二
    十餘萬元之洋酒、金飾、金戒指、玉戒指、手錶等物及現金
    七千二百元之起訴犯罪事實相比較，並依被告乙○○於本院
    審理中供稱：「（對〔本案〕檢察官起訴之犯罪事實有何意
    見？）這個〔竊盜〕案子上星期五在台北地院已經開庭審結
    了，並訂於九十八年一月九日宣判。我認為本件是重複起訴
    。本件我是下午約二、三點偷的，當時沒有人在，我有在該
    地喝飲料。九十七年五月間我在板橋文化路一段一八四號二
    樓我只有偷一次，我從以前到現在只有偷這一次」等語，且
    參諸被害人甲○○於九十七年五月二十四日在臺北縣政府警
    察局板橋分局板橋派出所警詢時指稱：「我是於民國九十七
    年五月二十四日二時三十分許，於板橋市○○路○段一八四
    號二樓（甲○○律師事務所）發現遭竊。我損失洋酒‧‧‧
    。歹徒是撬壞大門進入竊取財物」等語（見臺灣板橋地方法
    院檢察署九十七年度偵字第二九四五八號卷第八頁），及其
    於九十七年九月二十四日在臺北市政府警察局刑事警察大隊
    偵查第二隊警詢時陳稱：「我確於九十七年五月二十四日二
    時三十五分，返回住處發現大門遭人破壞門鎖後侵入行竊，
    計損失洋酒、金飾‧‧‧」等語（見卷附臺灣臺北地方法院
    傳本院之警詢調查筆錄影本），足認本案起訴事實與前案起
    訴事實，核屬同一事實。
(三)綜上所述，被告乙○○本案所涉首開公訴意旨所述攜帶兇器
    毀越門扇竊取被害人甲○○所有財物之犯罪事實，與前案即
    臺灣臺北地方法院檢察署檢察官九十七年度偵字第二一七０
    三號、第二一九００號向臺灣臺北地方法院起訴關於被告乙
    ○○竊取被害人甲○○之犯罪事實，屬同一事實之同一案件
    ，而本案公訴人於九十七年十月三十日就同一案件向本院提
    起公訴，並於同年十二月八日繫屬於本院，揆諸首開說明，
    本件應由繫屬在先之臺灣臺北地方法院審判之，爰不經言詞
    辯論，逕為諭知不受理之判決。
據上論斷，應依刑事訴訟法第三百零三條第七款、第三百零七條
，判決如主文。
中    華    民    國    97    年    12    月    23    日
                  刑事第十三庭  法  官  楊 志 雄
以上正本證明與原本無異。
如不服本判決應於收受判決後十日內向本院提出上訴書狀，並應
敘述具體理由。其未敘述上訴理由者，應於上訴期間屆滿後20日
內向本院補提理由書（均須按他造當事人之人數附繕本）「切勿
逕送上級法院」。
                                書記官  陳 春 銘
中    華    民    國    97    年    12    月    23    日


司法院資訊處製作；財團法人民間司法改革基金會備份。
